Minutes et répertoires du notaire Claude I FRANQUELIN, 1541 - 1579 (étude VIII)
Archives nationales
- Minutes de Claude I FRANQUELIN, 1480 - 1579; MC/ET/VIII/360 - MC/ET/VIII/473
  - Minutes. 1569, MC/ET/VIII/459; registre. Document détérioré.
    - Corrozet, Jehan, marchand libraire, bourgeois de Paris, tuteur de Gilles Corrozet, fils mineur de feu Jacques Corrozet, vivant marchand bourgeois de Paris, et Françoise Testard, jadis sa femme, confesse que Galliot Corrozet, aussi marchand libraire bourgeois de Paris ..., 3 octobre 1569; MC/ET/VIII/459
      Précisions sur les fonctions: libraire (marchand)
      Actes signalés par le personnel du Minutier central des notaires de Paris, 2003-2012 (base de données migrée: voir contexte dans le Plan d’orientation général - Notaires de Paris, guides thématiques du Minutier).
      Corrozet, Jehan; Corrozet, Gilles (actif de 1535 à 1568); Corrozet, Jacques; Testard, Françoise; Corrozet, Galliot; libraire
  - Minutes du chapitre de Notre-Dame de Paris (terrier) pour les terres de La Folie-Regnault, La Courtille et Charonne. 1569, 7 janvier - 1576, 28 décembre, 7 janvier 1569 - 28 décembre 1576; MC/ET/VIII/460; registre
    Terrier du Grand Mandé (fief de Mandé) du chapitre de Notre-Dame de Paris, pour Paris, La Folie-Regnault, La Courtille (lieu-dit) et Charonne (village de).
    Joint 4 feuillets détachés.
    - Terrier du Grand Mandé (fief de Mandé) du chapitre de Notre-Dame de Paris, pour Paris, La Folie-Regnault, La Courtille et Charonne., 7 janvier 1569 - 28 décembre 1570; MC/ET/VIII/460
      terrier; La-Folie-Regnault (hameau); Courtille (hameau); Charonne (ancienne commune)
  - Minutes concernant les seigneuries de La Folie-Regnault, La Courtille et Charonne (terrier). 1569, 17 juin - 1577, 29 janvier, 17 juin 1569 - 29 janvier 1577; MC/ET/VIII/461; cahier
    1569, 17 et 29 juin, 1571, 20 août et 1575, 29 août et 3 décembre, 1577, 29 janvier: terrier du chapitre de Notre-Dame de Paris pour Charonne La Folie-Regnault, La Courtille et Paris. Brouillon dont il a été fait minute au net.
    terrier; Charonne (quartier)
    - Terrier du chapitre de Notre-Dame de Paris pour Charonne La Folie-Regnault, La Courtille et Paris, 17 et 29 juin 1569, 20 août 1571, 29 août et 3 décembre 1575, 29 janvier 1577., 17 juin 1569 - 29 janvier 1577; MC/ET/VIII/461
      Brouillon dont il a été fait minute au net.
  - Documents concernant la seigneurie de Bagnolet (expéditions d'actes notariés et autres documents). 1480 - 1500, MC/ET/VIII/462; Document détérioré.
    Copies de titres de propriété, ventes, échanges, baux, sentences du prévôt de Paris, rôle d'assignation - XIIIe à XVe siècles, pour Jean Piedefer, avocat au Parlement, seigneur de Bagnolet en partie. Fin XVe siècle.
    copie authentique; Bagnolet (Seine-Saint-Denis); Piedefer, Jean
  - Minutes. 1570, MC/ET/VIII/463; registre. Document détérioré.
    - Mariage entre Claude TURPIN, graveur, et Louise REVERDY, veuve de Jean DETAILLE, maître maçon., 1570; MC/ET/VIII/463
      contrat de mariage; Reverdy, Louise; Turpin, Claude; Detaille, Jean; graveur; maçon
    - Robert Joseph, brodeur du Roi., 7 janvier 1570; MC/ET/VIII/463
      Joseph, Robert; brodeur
    - Acte concernant Christophe Hubert, docteur régent en la faculté de l'université de Paris., 8 janvier 1570; MC/ET/VIII/463
      Hubert, Christophe; docteur d'université
    - Contrat de mariage entre Claude Turpin, graveur tenant sa boutique en la cour du Palais, demeurant en la place de Grève, et Louise Roverdy, veuve de feu Jean Dataille, maître maçon., 18 juin 1570; MC/ET/VIII/463
      contrat de mariage; Justice (palais de); Grève (place de); Turpin, Claude; Roverdy, Louise; Dataille, Jean; graveur; maçon
    - Deux actes concernant Hamelin de La Tresche, maître peintre et imagier, bourgeois de Paris. Le deuxième est daté du 8 décembre 1570., 9 novembre 1570; MC/ET/VIII/463
      Delatrace, Hamelin; peintre; dessinateur
  - Minutes. 1571, MC/ET/VIII/464; registre
    - Vente par Lois Demoution, marchand drapier drapant à Coulommiers en Brie et Marguerite Leaulté, sa femme, à Richard Collot, prêtre grand vicaire en l' Eglise de Paris., 6 février 1571; MC/ET/VIII/464
      acte de vente; Demoution, Lois; Leaulté, Marguerite; Collot, Richard; négociant; prêtre
    - Acte concernant Jean Rousselet, maître sculpteur imagier, bourgeois de Paris., 16 février 1571; MC/ET/VIII/464
      Rousselet, Jean; sculpteur; dessinateur
  - Minutes. 1572, MC/ET/VIII/465; registre
    - Pierre POULAIN, marchand oranger à Paris, rue Aumaire, paroisse Saint-Nicolas-des-Champs, sans date., 1572; MC/ET/VIII/465
      Maire (rue au); Saint-Nicolas-des-Champs (paroisse); Poulain, Pierre; commerçant
  - Minutes. 1573, MC/ET/VIII/466; registre
    - Testament de Jean de SAINT-SIMON, écyuer, seigneur de Saudricourt en partie, lieutenant de la vénerie de Monseigneur le Duc d'Alençon, demeurant à Saudricourt., 29 avril 1573; MC/ET/VIII/466
      testament; Amblainville (Oise); Saint-Simon, Jean de (....-155.); employé de maison
    - Galliot Corrozet, marchand libraire, bourgeois de Paris, agissant comme tuteur de Marie Corrozet, sa soeur, fille de feu Gilles Corrozet, vivant marchand libraire, bourgeois de Paris, et Marie Harelle, jadis sa femme (et 14 novembre 1573: Galliot Corrozet, tuteur et curateur de Jehan Corrozet, son frère), 31 mai 1573; MC/ET/VIII/466
      Corrozet, Galliot (actif de 1568 à 1609); Corrozet, Marie; Corrozet, Gilles (actif de 1535 à 1568); Corrozet, Jehan; Harelle, Marie; libraire
    - Acte concernant Jean Gobain, marchand drapier., 7 juillet 1573; MC/ET/VIII/466
      Gobain, Jean; négociant
    - Acte concernant Martin Dubois, marchand teinturier de draps de laine, bourgeois de Paris., 25 août 1573; MC/ET/VIII/466
      Dubois, Martin; commerçant
  - Minutes. 1573, 13 avril - 1574, 16 janvier, 13 avril 1573 - 16 janvier 1574; MC/ET/VIII/467; registre
    - Jean GAULTIER, marchand, maître tapissier et courtepoinctier, bourgeois de Paris., 27 mai 1573; MC/ET/VIII/467
      Gaultier, Jean; tapissier
    - Acte concernant Jean Leredde, marchand drapier, bourgeois de Paris., 1er juillet 1573; MC/ET/VIII/467
      Leredde, Jean; négociant
    - Claude de PASSAVANT, marchand tapissier., 2 juillet 1573; MC/ET/VIII/467
      Passavant, Claude de
  - Minutes. 1574, MC/ET/VIII/468; registre. Document détérioré.
    - Corrozet, Galliot, marchand libraire, bourgeois de Paris, 7 janvier 1574; MC/ET/VIII/468
      Corrozet, Galliot (actif de 1568 à 1609)
    - Nicolle Ellain, docteur régent en la faculté de médecine à l'université de Paris, et Geneviève Le Fuzelier. Contrat de mariage, du côté de Catherine Naalot, sa mère., 13 janvier 1574; MC/ET/VIII/468
      contrat de mariage; Ellain, Nicole; Le Fuzelier, Geneviève; Naalot, Catherine; docteur d'université
    - Corrozet, Galliot, marchand libraire, bourgeois de Paris, 2 décembre 1574; MC/ET/VIII/468
      Corrozet, Galliot (actif de 1568 à 1609); libraire
  - Minutes. 1575, MC/ET/VIII/469; registre. Document détérioré.
  - Minutes. 1576, MC/ET/VIII/470; registre. Document détérioré.
    Les fol. 165 à 168 et 199 manquent.
    - Deux actes concernant Hamelin Delatrace, maître peintre et imagier, bourgeois de Paris., 22 septembre 1576; MC/ET/VIII/470
  - Minutes. 1577, MC/ET/VIII/471; registre
    - Corrozet, Galliot, marchand libraire, bourgeois de Paris, 17 septembre 1577; MC/ET/VIII/471
  - Minutes. 1578, janvier - 1578, 30 septembre, janvier 1578 - 30 septembre 1578; MC/ET/VIII/472; registre. Document détérioré.
  - Minutes. 1579, MC/ET/VIII/473; registre
    A la fin, table alphabétique par type d'acte insérée.
    - Bail à fait à Jean LUGNY, le jeune, maître coffretier et malletier, bourgeois de Paris., 17 janvier 1579; MC/ET/VIII/473
      bail; Lugny, Jean; ébéniste